# 售后回购问题

提问人：wx_5e7dc5ecabdd 时间：2020-06-16 07:28:00
售后回购分为以下几种情形： 1 因远期合约企业存在回购义务（远期合同） 2 企业有回购权利（类似企业拥有看涨期权） 3 客户因有要求回购的权利（重大经济动因-类似客户拥有看跌期权、附退货权）
为什么第三种情形中，需要考虑客户是否拥有行权的重大经济动因（类似看跌期权） ，而不在第二种情形中考虑企业是否有行权的重大经济动因（看涨期权也可以不行权），如果在销售时点即预期企业到期不会行权，企业是否确认收入？

回答人：chenyiwei
第三种情况下要考虑购买方有无行权的重大经济动因，应当是很好理解的。
第二种情况下（卖方有回购权），即是否行使的主动权在卖方手中，此时如准则原文所述，“企业因存在与客户的远期安排而负有回购义务或企业享有回购权利的，表明客户在销售时点并未取得相关商品控制权”，所以只能作为租赁或融资处理，而不能依据收入准则确认销售商品的收入。即使可以合理预期本企业届时不会行权，但本企业持有看涨期权这一事实也足以说明对商品的控制权尚未转移给客户，故不能按照收入准则确认收入。